【裁判字號】    97,重訴,55
【裁判日期】    970408
【裁判案由】    確認買賣關係不存在
【裁判全文】
臺灣臺中地方法院民事裁定              97年度重訴字第55號
原      告  兆豐資產管理股份有限公司
法定代理人  乙○○
訴訟代理人  甲○○律師
被      告  丙○○
訴訟代理人  陳宏盈律師
複代理人    許博堯律師
被      告  丁○○
上列當事人間確定買賣關係不存在事件，本院裁定如下：
    主  文
原告之訴駁回。
訴訟費用由原告負擔。
    理  由
一、按原告於判決確定前，得撤回訴之全部或一部。但被告已為
    本案之言詞辯論者，應得其同意。民事訴訟法第262條1項定
    有明文。本件原告於97年2月25日言詞辯論時，曾表示再具
    狀撤回本件訴訟，惟已為被告訴訟代理人當庭表示不同意原
    告之撤回（詳本院97年2月25日言詞辯論筆錄），被告並於
    97年3月3日具狀陳報不同意原告撤回本件訴訟，嗣原告雖於
    97年3月25日具狀撤回本件訴訟，惟本件因被告已為本案之
    言詞辯論，且被告明確表示不同意原告之撤回，揆諸首揭說
    明，本件原告所為訴之撤回自不生效力，此合先敘明。
二、本件原告起訴主張坐落於台中縣新社鄉○○○段第250地號
    、第337-2地號、第346地號、第347地號，權利範圍全部之
    土地（下稱系爭土地），原為被告丁○○所有，設定抵押權
    予豐原市農會，嗣該農會由台灣土地銀行合併，台灣土地銀
    行取系爭抵押權及所擔保之債權後，又於民國（下同）95年
    5月19日將該債權及抵押權讓與原告。被告丁○○因欠稅經
    法務部行政執行署台中行政執行處執行（以下簡稱台中行政
    執行處），台灣土地銀行亦聲請併案執行，詎該處拍賣時，
    竟未依行政執行法第26條準用強制執行法第113條再準用同
    法第82條關於14日期限之規定，於95年7月間原公告定於95
    年8月7日拍賣，復於95年8月1日更正最低價額並為公告，但
    仍於95年8月9日拍賣，前開程序顯然違反強制執行法第82條
    14日期限之規定，該次拍賣公告行為自屬無效，應重新公告
    ；且該次拍賣亦違反強制執行法第84條，拍賣公告應揭示於
    執行法院及不動產所在地或其所在地之鄉鎮市公所之規定，
    其瑕疵程度已足認定該次拍賣無效或應撤銷。並聲明求為判
    決：(一)確認被告間就台中行政執行處90年度地稅特專字第28
    71號等強制執行事件於95年8月9日就系爭土地因拍賣而成立
    之買賣關係不存在。(二)被告丙○○應將系爭土地之所有權移
    轉登記塗銷，回復為被告丁○○所有。(三)訴訟費用由被告等
    負擔。
三、被告則以：原告提起本件訴訟之前，已對被告提起鈞院95年
    重訴字第536號、台中高分院96年重上字第65號及最高法院
    96年台上字第2414號確認買賣不存在之訴，並均遭敗訴判決
    ，原告自不得就於確定之終局判決中經裁判之法律關係更行
    起訴，並聲明：原告之訴駁回。
四、按訴訟標的於確定之終局判決中經裁判者，除法律別有規定
    外，有既判力，當事人不得就該法律關係，更行起訴，此觀
    民事訴訟法第249條第1項第7款及第400條第1項規定自明。
    而民事訴訟法第400條第1項所定之一事不再理原則，乃指同
    一事件已有確定之終局判決者而言，所謂同一事件，為同一
    當事人就同一法律關係而為同一之請求。經查：本件原告於
    95 年12月13日以本件被告為被告，向本院提起95年度重訴
    字第536號確認買賣關係不存在事件，並聲明(一)被告間就台
    中行政執行處90年度地稅特專字第2871號等強制執行事件於
    95年8月9日就系爭土地因拍賣而成立之買賣關係不存在。(二)
    被告丙○○應將系爭土地之所有權移轉登記塗銷，回復為被
    告丁○○所有，經本院95年重訴字第536號認買賣關係存在
    判決原告敗訴；經原告上訴復經台灣高等法院台中分院96年
    度重上字第65號維持原審判斷而駁回原告之上訴，原告復向
    最高法院提起上訴，亦經最高法院以96年台上字第2414號駁
    回原告之上訴而確定，此有本院95年重訴字第536號判決、
    台灣高等法院台中分院96年重上字第65號判決及最高法院96
    年台上字第2414號裁定在卷可稽；復經本院調閱上述卷宗查
    核屬實。原告嗣於本件對同一被告亦提起確認買賣關係不存
    在，並聲明(一)被告間就台中行政執行處90年度地稅特專字第
    2871號等強制執行事件於95年8月9日就系爭土地因拍賣而成
    立之買賣關係不存在。(二)被告丙○○應將系爭土地之所有權
    移轉登記塗銷，回復為被告丁○○所有。原告先後二次對同
    一被告提起之同一確認買賣關係不存在之訴，並為同一訴之
    聲明，顯屬同一事件，依上開說明，自應受前訴訟既判力之
    拘束，不得更行起訴。原告更行起訴，自非合法，應予駁回
    。
五、依民事訴訟法第249條第1項第7款，第95條，第78條裁定如
    主文。
中    華    民    國    97    年    4    月    8     日
                  民事第二庭    法  官  涂秀玲
以上正本係照原本作成
如對本裁定抗告須於裁定送達後10日內向本院提出抗告狀，並繳
納抗告費新臺幣1,000元
中    華    民    國    97    年    4    月    8    日
                                書記官


司法院資訊處製作；財團法人民間司法改革基金會備份。
